Voorlopige inventaris van de archieven van de VOC - kantoren Malabar, Coromandel, Surat en Bengalen en rechtsopvolgers (zogenaamde "Dutch Records)",
Tamil Nadu Archives
Gerelateerde archieven en collecties Hieronder volgen enkele voor de hand liggende archieven en verzamelingen die verwant zijn aan de Nederlandse archieven in de Tamil Nadu Archives. Voor ander gerelateerd materiaal kan men de TANAP - website (www.tanap.net) raadplegen en de twee delen van de serie Dutch Sources on South Asia (zie de literatuurlijst). Archief van de voormalige Nederlandse bezittingen in Voor - Indië (1703 - 1826) Nationaal Archief, Den Haag, Nederland (toegangsnr.: 1.04.19) Dit zijn de delen van de archieven van de kantoren Surat, Coromandel (inclusief India's Visserijkust) en Bengalen die de Nederlanders met zich mee namen toen ze hun vestigingen overdeden aan de Britten in 1825. Als zodanig vormen ze een geheel met de Nederlandse archieven die bewaard worden in de Tamil Nadu Archives. Archieven van de Verenigde Oostindische Compagnie (1602 - 1795) Nationaal Archief, Den Haag, Nederland (toegangsnr.: 1.04.02) Dit zijn de archieven van de bewindhebbers van de VOC, de Heeren XVII, en de Compagnies zes kamers in de Republiek der Nederlanden. De archieven bevatten talloze stukken betreffende de kantoren Surat, Malabar, Ceylon (inclusief de Visserijkust in India), Coromandel en Bengalen, vooral in de serie overgekomen brieven en papieren (stukken ontvangen uit Azië, hetzij direct van de kantoren hetzij via Batavia). Archief van de Gouverneur - Generaal en Raden van Indië (Hoge Regering) (1612 - 1811) Arsip Nasional, Jakarta, Indonesië Dit zijn de archieven van de hoogste autoriteit van de VOC in Azië, bestaande uit de Gouverneur - Generaal en Raden, zetelend te Batavia (Jakarta). De hoofden van alle kantoren waren verantwoording verschuldigd aan de regering in Batavia. Dientengevolge bevatten haar archieven vele stukken ontvangen uit of anderszins betreffende Surat, Malabar, de Visserijkust, Coromandel en Bengalen. Archivalia afkomstig van de Hoge Regering te Batavia (1602 - 1827) Nationaal Archief, Den Haag, Nederland (toegangsnr.: 1.04.17) Dit is een verzameling van stukken die voornamelijk tot het archief van de Gouverneur - Generaal en Raden in Jakarta behoren, maar in de negentiende eeuw overgebracht zijn naar Nederland. Een aanzienlijk aantal stukken heeft betrekking op Surat, Malabar, de Visserijkust, Coromandel en Bengalen.
Beknopte literatuurlijst Arasaratnam, S., Merchants, Companies and Commerce on the Coromandel Coast (1650 - 1740) ( Oxford, 1986). Bes, Lennart, 'Hundreds of Rosetta Stones and Other Patient Papers. The Dutch Records at the Tamil Nadu Archives, Chennai (Madras)', Itinerario, 26, 1 (2003). Das Gupta, A., Malabar in Asian Trade 1740 - 1800 ( Cambridge, 1967). Das Gupta, A., Indian Merchants and the Decline of Surat c. 1700 - 1750 ( Wiesbaden, 1979). Datta, K.K., The Dutch in Bengal and Bihar, 1740 - 1825 ( Patna, 1948). The Dutch in Malabar, red. I.C.S. Galletti, A.J. van der Burg en P. Groot (Selections from the Records of the Madras Government, Dutch Records, 13) ( Madras, 1911); herdruk ( New Dehli, 1984). Dutch Sources on South Asia c. 1600 - 1825: Volume 1: Jos Gommans, Lennart Bes and Gijs Kruijtzer, Bibliography and Archival Guide to the National Archives at The Hague (The Netherlands) ( New Delhi, 2001).Volume 2: Lennart Bes, Archival Guide to the Repositories in the Netherlands Other than the National Archives ( New Delhi, 2005). Gaastra, Femme S., De geschiedenis van de VOC ( Zutphen, 1991). Jacob, H.K. s', The Rajas of Cochin, 1663 - 1720. Kings, Chiefs and the Dutch East India Company ( New Dehli, 2000). Kan, J. van, Compagniesbescheiden en aanverwante archivalia in Britisch Indië en op Ceylon ( Batavia, 1931). Koshy, M.O., The Dutch Power in Kerala, 1729 - 1758, ( Dehli, 1989). Lannoy, Mark de, The Kulasekhara Perumals of Travancore. History and State Formation in Travancore from 1671 to 1758 ( Leiden, 1997). Lannoy, Mark de, 'Rama Varma, koning van Travancore (1758 - 1798) en de VOC', in A. Huussen, J. de Jong en G. Prince (red.), Cultuurcontacten. Ontmoetingen tussen culturen in historisch perspectief (Historische Studies, 4) ( Groningen, 2001). Meilink - Roelofsz, M.A.P., De vestiging der Nederlanders ter kuste Malabar ( Den Haag, 1943). Meilink - Roelofsz, M.A.P., R. Raben en H. Spijkerman (red.), De archieven van de Verenigde Oostindische Compagnie / The Archives of the Dutch East India Company (1602 - 1795) ( Den Haag, 1992). De Nederlanders in Kerala, 1663 - 1701. De memories en instructies betreffende het commandement Malabar van de VOC, red. H.K. s' Jacob (Rijks Geschiedkundige Publicatiën, Kleine Serie, 43) ( Den Haag, 1976). Poonen, T.I., A Survey of the Rise of the Dutch Power in Malabar, 1603 - 1678 ( Trichinopoly, 1948). Poonen, T.I., Dutch Hegemony in Malabar and its Collapse A.D. 1663 - 1795 ( Trivandrum, 1978). Prakash, Om, The Dutch East India Company and the Economy of Bengal 1630 - 1720 ( Princeton, 1985). Prakash, Om, European Commercial Enterprise in Pre - colonial India (New Cambridge History of India, V, 5) ( Cambridge, 1998). Raychaudhuri, T., Jan Company in Coromandel, 1605 - 1690. A Study in the Interrelations of European Commerce and Traditional Economics ( Den Haag, 1962). Santen, H.W. van, De Verenigde Oost - Indische Compagnie in Gujarat en Hindustan 1620 - 1660 ( Meppel, 1982). Terpstra, H., De vestiging van de Nederlanders aan de kust van Koromandel ( Groningen, 1911). Winius, George D. en Markus P.M. Vink, The Merchant - Warrior Pacified. The VOC (Dutch East India Company) and its Changing Political Economy in India ( Dehli, 1991).
- Archief van het VOC - kantoor Malabar (te Cochin) en rechtsopvolgers, A
  - Resoluties, A.1
    - Resoluties, A.1.1
      - 1666 - 1735, 4A
      - 1639, 38
      - 1701 - 1702, 60
      - 1703 - 1704, 63
      - 1704 - 1710, 65
      - 1707 - 1708, 70A - 70B
      - 1707 - 1720, 72
      - 1715, 88
      - 1716, 95
      - 1722, 124
      - 1723, 125
      - 1724, 130
      - 1726, 139
      - 1729, 156
      - 1733, 192
      - 1737, 242
      - 1738, 256
      - 1740, 288
      - 1741, 329
      - 1745, 416
      - 1747, 422A - 422B
      - 1749, 481
      - 1751, 511
      - 1752, 531
      - 1753, 552
      - 1754 - 1756, 574A - 574B
      - 1757 - 1758, 641A - 641B
      - 1759 - 1760, 638
      - 1761, 668
      - 1762, 699
      - 1764, 744
      - 1766, 795
      - 1768, 835
      - 1769, 859
      - 1770, 882
      - 1773, 950
      - 1774 - 1775, 983
      - 1776 - 1777, 1040
      - 1777, 1060
      - 1781, 1150
      - 1782 - 1783, 1201
      - 1785, 1231
      - 1787, 1282
      - 1788 - 1789, 1316
      - 1791, 1378
      - 1793, 1416
    - Bijlagen der resoluties, 1.2
      - 1745, 410
      - 1755 - 1756, 573
      - 1779, 1102
      - 1782 - 1785, 1197
      - 1783, 1200
      - 1785, 1233
      - 1787, 1285
      - 1794, 1444
    - Minuut resoltuties., A1.3
      - 1770, 884
      - 1773, 951
      - 1775, 998
    - Extract resoluties, A.1.4
      - 1762 - 1763, 714
      - 1772 - 1773, 930
      - 1776 - 1777, 1046
      - 1777 - 1778, 1073
      - 1781, 1159
      - 1781 - 1783, 1170
      - 1785, 1237
      - 1786, 1269
      - 1787, 1298
      - 1792 - 1793, 1403
    - Secrete resoluties, A.1.5
      - 1741 - 1751, 336
      - 1754 - 1769, 578
      - 1766 - 1773, 813
      - 1776 - 1780, 1051
      - 1781 - 1787, 1174
      - 1788 - 1790, 1320
      - 1791 - 1792, 1388
    - Minuut secrete resoluties, A.1.6
      - 1733, 193
    - Resoluties van andere kantoren, A.1.7
      - Colombo 1666 - 1735, 4b
      - Batavia 1757 - 1763, 618 - 618A
      - Batavia 1760, 653
      - Batavia, 1761 - 1770, - - - -
    - Extract resoluties van andere kantoren, A.1.8
      - Batavia 1752, 537
      - Batavia 1753 - 1760, 562A - 562B
      - Bengalen 1761, 671
      - Batavia, 1772 - 1773, - - -
      - Batavia, 1778 - 1779, 1088
  - Memories van overgave, generale transporten en dagregisters, A.2
    - Memories van overgave., A.2.1
      - Van Commandeur Hendrik Adriaan van Rheede aan Jacob Lobs, 1677, 7
      - Van Commissaris Hendrik Zwaardecroon, 1698, 52
      - Van Commandeur Julius Stein van Gollenesse, 1743, 371
      - Van Commandeur Frederik Cunes aan Casparus de Jong, 1756, 593
      - Van Commandeur Casparus de Jong, 1761, 673
      - Van Commandeur Godfridus Weijerman aan Cornelis Breekpot, 1765, 772
      - Van Commandeur Cornelis Breekpot, 1769, 885
      - Van Commandeur Adriaan Moens, 1781, 1156A
      - Van Commandeur Johan Gerard van Angelbeek aan Jan Lambertus van Spall, 1793, 1425
    - Generale transporten., A.2.2
      - 1743, 358
      - 1744, 388
      - 1756, 591
      - 1761, 674
      - 1764, 743
    - Stadsregisters., A.2.3
      - 1734, 204
      - 1736, 221
      - 1736, 226
      - 1737, 246
      - 1739, 283
      - 1749, 473
      - 1750, 496
      - 1751, 514
      - 1753, 551
      - 1757, 606
      - 1760, 654
      - 1762, 707
      - 1766, 800
      - 1767, 816
      - 1772, 923
      - 1775, 995
      - 1780, 1124
      - 1781, 1151
      - 1782, 1182
      - 1783, 1203
      - 1785, 1235
      - 1786, 1239
      - 1787, 1284
      - 1789, 1337
      - 1790, 1361
      - 1794, 1443
    - Inlandse dagregisters., A.2.4
      - 1744, 396
      - 1758, 623
      - 1764, 742
      - 1767, 820
      - 1768, 839A - B
    - Dagregisters van expedities, commissies etc., A.2.5
      - Commissie van Isaack van Dielen naar Koilang [Quilon, Kollam] i.v.m. contracten met Attinga, Signatty en Peritally, 1688, 24
      - Commissie van Isaack van Dielen in zuidelijk Malabar, 1689, 27
      - Expeditie van het leger in Kranganoor [Cranganur], Madagalam en Paponnetty, 1716, 92
      - Expeditie tegen de Zamorin, 1716 - 1717 (vervolg in inv. nr. 99)., 97
      - Expeditie tegen de Zamorin, 1716 - 1717 (samenvatting van inv. nrs. 97, 99), 98
      - Expeditie tegen de Zamorin, 1716 - 1717 (vervolg van inv. nr. 97), 99
      - Commissie van de Commandeur naar Teckencour [Tekkumkur] om een geschil tussen Teckencour en Berkencour [Vadakkumkur] op te lossen, 1719, 111
      - Expeditie naar Berkencour, 1721, 117
      - Commissie van Jacob de Jong om inheemse geschillen op te lossen en nieuw contracten te sluiten, 1725, 135
      - Commissie van Commandeur J. de Jong naar Kranganoor om een geschil tussen Cartadawil en Mangatty op te lossen, 1731, 170
      - Commissie van Adriaan Maten naar Porka [Purakkad], Kalikoilang [Kayankulam], Koilang en Teckencour, 1733, 190
      - Commissie om geschillen betreffende de troonopvolging in Mangatty op te lossen, 1733 - 1734, 199
      - Commissie van Van Imhoff naar Colombo, Cochin, Tengapatnam, Trevancore [Travancore], Madurai, Tutukorijn [Tuticorin], Kilkare [Kilakkarai] en Pembenaar [Pamban], 1739, 281
      - Expeditie tegen de koning van Trevancore, 1739 - 1740, 287
      - Commissie om geschillen te Repolin [Edappalli]op te lossen, 1740, 289
      - Commissie om geschillen te Berkencour op te lossen, 1740 - 1741, 301
      - Expeditie in Parur, 1741, 315
      - Oorlog tussen Trevancore en Kalikoilang, 1747, 438
  - Briefwisseling met patria en Batavia, A.3
    - Patria, A.3.1
      - Aankomende brieven., A.3.1.1
        - 1744 - 1745, 398
        - 1752 - 1756, 547
        - 1759, 631
        - 1760 - 1762, 659
        - 1763 - 1767, 733
        - 1786, 1265
        - 1789, 1338
      - Duplicaat aankomende brieven., A.3.1.2
        - 1791., 1379
      - Afgaande brieven., A.3.1.3
        - 1699 - 1708, 55
        - 1721 - 1723, 120
        - 1726 - 1731, 147
        - 1738 - 1741, 272
        - 1742 - 1745, 357
        - 1746 - 1748, 429
        - 1765 - 1769, 780
        - 1784 - 1788, 1229
      - Secrete afgaande brieven., A.3.1.4
        - 1781 - 1793, 1178
    - Batavia, A.3.2
      - Originele aankomende brieven., A.3.2.1
        - 1679 - 1680, 8
        - 1686 - 1687, 22
        - 1693, 39
        - 1699 - 1700, 53
        - 1700 - 1701, 56
        - 1701 - 1702, 59A - 59B
        - 1702 - 1703, 62A - 62B
        - 1709, 73
        - 1713, 76A - 76B
        - 1715, 86A - 86B
        - 1716, 93A - 93B
        - 1718, 104A - 104B
        - 1719, 109
        - 1719 - 1720, 112
        - 1722, 123
        - 1723, 126
        - 1724, 132
        - 1725 - 1729, 137
        - 1726, 140
        - 1730 - 1731, 163
        - 1732, 185
        - 1733, 189
        - 1735, 211
        - 1737, 252
        - 1738, 268
        - 1739, 275
        - 1740, 299
        - 1741, 311
        - 1742, 340
        - 1743, 367
        - 1744, 390
        - 1746 - 1747, 428
        - 1748, 462
        - 1749 - 1751, 487
        - 1751 - 1752, 519
        - 1752 - 1754, 546
        - 1754 - 1755, 570
        - 1755 - 1757, 588
        - 1757, 602
        - 1758 - 1759, 626
        - 1760, 656
        - 1761 - 1762, 686
        - 1762, 700
        - 1764, 745
        - 1764 - 1766, 757
        - 1766, 804
        - 1767, 817
        - 1768, 836
        - 1769, 854
        - 1770, 885a
        - 1771 - 1772, 913
        - 1773 - 1775, 968
        - 1775, 1001
        - 1775 - 1776, 1006
        - 1776 - 1779, 1050
        - 1777 - 1778?, 1068
        - 1779, 1098
        - 1780 - 1781, 1134
        - 1782 - 1784, 1194
        - 1784 - 1785, 1223
        - 1786, 1260
        - 1787 - 1788, 1289
        - 1790, 1353
        - 1791, 1380
        - 1794, 1446
      - Duplicaat aankomende brieven., A.3.2.2
        - 1730, 157
        - 1732, 177
        - 1733, 188
        - 1737, 244
        - 1742, 339
        - 1743, 365
        - 1744, 389
        - 1748, 460
        - 1749, 478
        - 1751 - 1752, 517
        - 1752 - 1754, 545
        - 1755 - 1756, 587
        - 1758 - 1759, 628A - 628B
        - 1761, 670
        - 1762 - 1763, 712
        - 1764, 746
        - 1765, 769
        - 1766, 802
        - 1767, 819
        - 1768, 838
        - 1769, 858
        - 1771 - 1772, 915
        - 1772, 922
        - 1773 - 1774, 963
        - 1781, 1154
        - 1784, 1214
        - 1788, 1305
        - 1790, 1377
        - 1792, 1399
      - Extract aankomende brieven., A.3.2.3
        - 1742 - 1744, 356
        - 1752, - - - a
        - 1773 - 1775, 969
        - 1778 - 1779, - - - b
      - Afgaande brieven., A.3.2.4
        - 1676 - 1678, 6
        - 1680, 9
        - 1681, 14
        - 1690, 28
        - 1694 - 1695, 42
        - 1697, 49
        - 1704, 64
        - 1705, 67
        - 1716, 94
        - 1718, 105
        - 1719, 110
        - 1722, 122
        - 1723, 127
        - 1724, 131
        - 1725, 134
        - 1727, 148
        - 1731, 166
        - 1735, 212
        - 1740, 298
        - 1746, 421
        - 1750, 500
        - 1752, 535
        - 1754 - 1755, 569
        - 1756 - 1757, 594
        - 1757, 609
        - 1758 - 1759, 624
        - 1758 - 1759, 627
        - 1759, 633
        - 1760, 655
        - 1761, 672
        - 1762, 703
        - 1762, 706
        - 1763, 721
        - 1765, 775
        - 1766, 803
        - 1767, 818
        - 1768, 834
        - 1769, 853
        - 1770, 883
        - 1770 - 1771, 895
        - 1771, 904
        - 1772 - 1773, 929
        - 1773, 953
        - 1776 - 1777, 1041
        - 1778 - 1779, 1086
        - 1779, 1104
        - 1780 - 1781, 1131
        - 1782 - 1783, 1184
        - 1784, 1219
        - 1785, 1234
        - 1786, 1267
        - 1787, 1283
        - 1787 - 1788, 1290
        - 1789, 1336
        - 1789 - 1790, 1346
        - 1789 - 1795, 1352
        - 1790, 1355
        - 1791 - 1792, 1387
        - 1792, 1401
        - 1793 - 1795, 1437
      - Secrete aankomende brieven., A.3.2.5
        - 1726 - 1728, 144
        - 1740 - 1747, 308
        - 1748 - 1753, 472
        - 1755 - 1759, 589
        - 1765, 770
        - 1766 - 1767, 808
        - 1780 - 1790, 1146
        - 1781 - 1789, 1176
      - Secrete afgaande brieven., A.3.2.6
        - 1731 - 1734, 174
        - 1741 - 1747, 335
        - 1748 - 1750, 468
        - 1758 - 1760, 629
        - 1761 - 1762, 681
        - 1762 - 1764, 716
        - 1764, 740 - 741
        - 1765, 768
        - 1766, 794
        - 1767 - 1770, 830
        - 1771 - 1774, 919
        - 1775 - 1776, 1021
        - 1776 - 1781, 1054
        - 1781 - 1786, 1172
        - 1787 - 1790, 1299
  - Briefwisseling met andere kantoren, A.4
    - Bengalen, A.4.1
      - Aankomende brieven., A.4.1.1
        - 1704 - 1712, 66
        - 1736 - 1741, 236
        - 1741, - - - c
        - 1741 - 1743, 333
        - 1744, 401
        - 1751 - 1753, 524
        - 1756 - 1763, 598
        - 1765 - 1793, 791
      - Afgaande brieven., A.4.1.2
        - 1723 - 1731, - - - d
        - 1765 - 1788, 789
      - Bijlagen der aankomende brieven., A.4.1.3
        - 1751, 508
    - Coromandel, A.4.2
      - Aankomende brieven, A.4.2.1
        - 1735 - 1736, 214
        - 1736, 229
        - 1738, 261
        - 1741, - - - e
        - 1743, 359
        - 1744 - 1746, 400
        - 1747 - 1750, 448
        - 1751 - 1760, 525
        - 1764 - 1778, 765
        - 1779 - 1792, 1119
      - Afgaande brieven., A.4.2.2
        - 1694 - 1696, 43
        - 1723 - 1731, 129
        - 1738 - 1740, 271
        - 1747 - 1750, 449
        - 1751 - 1764, 528
      - Bijlagen der aankomende brieven., A.4.2.3
        - 1736, 222
        - 1738, 259
        - 1739, 282
        - 1744, 391
        - 1745, 412
        - 1746, 427
        - 1747, 436
        - 1748 - 1750, 471
        - 1757 - 1758, 613
        - 1759 - 1761, 644
        - 1761 - 1763, 679
        - 1765, 767
        - 1769 - 1770, 866
        - 1774 - 1775, 993
      - Secrete aankomende brieven., A.4.2.4
        - 1748 - 1753, - - - f
    - Ceylon m.u.v. Tutukorijn [Tuticorin] en onderhorigheden, A.4.3
      - Aankomende brieven., 4.3.1
        - 1733, 195
        - 1736, 225
        - 1737, 250
        - 1739, 276
        - 1739, 278
        - 1741, 312
        - 1741, 320
        - Colombo en Jaffnapatnam, 1742, 332
        - 1743, 363
        - 1744, 392
        - 1745 - 1746, 418
        - 1748, 461
        - 1762, 704
        - 1764 - 1767, 761
        - 1771 - 1776, 941
        - 1774 - 1775, 992
        - 1780 - 1784, 1141
        - 1785 - 1786, 1246
        - 1785 - 1792, 1258
        - 1792 - 1794, 1411
      - Afgaande brieven., 4.3.2
        - 1737, 241
        - 1738, 263
        - Galle, 1738, 266
        - 1741, 326
        - 1746, 423
        - 1747, 444
        - Galle, 1747 - 1763, 451
        - 1748, 459
        - 1749 - 1750, 484
        - 1753 - 1760, 561
        - Colombo en Galle, 1768 - 1792, 851
        - 1772 - 1776, 942
        - 1774 - 1775, - - - g
        - 1780 - 1784, 1140
        - 1785 - 1787, 1251
        - 1788 - 1791, 1322
      - Bijlagen der aankomende brieven., 4.3.3
        - 1746, 424
        - 1747, 445
        - 1760, 652
        - 1763 - 1764, 732
        - 1771, 902
      - Secrete aankomende brieven., 4.3.4
        - 1740 - 1747, - - - h
        - 1748 - 1753, - - - i
      - Secrete afgaande brieven., 4.3.5
        - 1741 - 1747, - - - j
        - 1748 - 1750, - - - k
    - Tutukorijn [Tuticorin] en onderhorigheden, A.4.4
      - Aankomende brieven., 4.4.1
        - Tutokorijn, met bijlagen, 1740, 292
        - Tutukorijn en Manapaar [Manapadu], met bijlagen, 1742, 342
        - Tutukorijn, 1742 - 1743, 353
        - Tutukorijn, 1748 - 1750, 469
        - Tutukorijn, 1751 - 1752, 518A - 518B
        - Tutukorijn, 1761 - 1764, 692
        - Tutukorijn, 1765 - 1771, 783
        - Tutukorijn, Kaap Comorijn, Manapaar en Ponicail [Punneikayal], 1772 - 1777, 945
        - Tutukorijn, 1777 - 1781, 1076
        - Tutukorijn, 1792 - 1795, 1413
      - Afgaande brieven., 4.4.2
        - Tutukorijn, 1734, 207
        - Tutukorijn, 1738, 262
        - Tutukorijn, Kaap Comorijn [Cape Comorin] en Manapaar, 1741, 310
        - Tutukorijn, Kaap Comorijn [Cape Comorin] en Manapaar, 1742, 248
        - 1742 - 1743, - - - m
        - Tutukorijn en Manapaar, 1743, 373
        - Tutukorijn en Manapaar, 1744, 397
        - Tutukorijn, 1747, 446
        - Tutukorijn, 1749 - 1752, 488
        - Tutukorijn, 1753 - 1761, 564
    - Overige kantoren, A.4.5
      - Aankomende brieven., A.4.5.1
        - Malakka, 1699 - 1703, 54
        - Malakka, 1741 - 1760, 337
        - Basra, Perzië en Kareek, 1751 - 1762, 526
        - Surat, 1765 - 1777, 787
        - Kaap de Goede Hoop, 1773 - 1789, 971
        - Surat, 1774, 978
      - Afgaande brieven., A.4.5.2
        - Malakka, 1674, 5
        - Mokka, 1734 - 1736, 209
        - Surat, 1751 - 1764, 527
        - Malakka, 1751 - 1783, 529
        - Surat, 1786 - 1795, 1281
      - Bijlagen der aankomende brieven., A.4.5.3
        - Malakka, 1741 - 1760, - - - n
        - Surat, 1766 - 1767, 811
  - Briefwisseling met onderkantoren, expedities en commissies, A.5
    - Onderkantoren in het algemeen, A.5.1
      - Aankomende en afgaande brieven., 5.1.1
        - Aankomend, 1773, 952
        - Afgaand, 1774, 972
        - Aankomend, 1774, 975
        - Aankomend en afgaand, 1774 - 1775, 989
        - Aankomend en afgaand, 1777, 1058
        - Aankomend en afgaand, 1783 - 1784, 1209
      - Secrete aankomende en afgaande brieven., 5.1.2
        - 1692 - 1693, 36
        - 1705 - 1707, 68
        - 1714 - 1717, 82
        - 1741 - 1744, 334
        - 1742, 338
        - 1750 - 1753, 505
        - 1755, 580
        - 1756 - 1758, 595A - 595B
        - 1759 - 1763, 647
        - 1761, 678A - 678B
        - 1761 - 1762, 685A - 685B
        - 1762, 698
        - 1762, 701
        - 1763, 719 - 719A
        - 1764, 738
        - 1764 - 1765, 755
        - 1765, 771
        - 1765 - 1766, 776 - 776A
    - Koilang [Quilon, Kollam], A.5.2
      - Aankomende brieven., 5.2.1
        - 1734 - 1735, 208
        - 1736 - 1737, 233
        - 1741, 317
        - 1741 - 1742, 330
        - 1744, 382
        - 1744, 383
        - 1749, 483
        - 1751 - 1752, - - - o
        - 1759 - 1760, 635
        - 1761 - 1762, 688
        - 1765, 766
        - 1768, 837
        - 1772 - 1775, 937
        - 1781 - 1783, 1169
        - 1784, 1215
        - 1784, 1216
        - 1785 - 1788, 1256
        - 1791 - 1795, 1396
      - Afgaande brieven., 5.2.2
        - 1680, 11
        - 1688, 25
        - 1735, 215
        - 1736, 230
        - 1738, 267
        - 1740 - 1743, 305
        - 1741, 325
        - 1742, 344
        - 1742, 350
        - 1743, 372
        - 1748, 457
        - 1749, 475
        - 1751 - 1752, 522
        - 1763 - 1764, 729
        - 1763 - 1764, 730
        - 1772 - 1779, 947
        - 1781 - 1793, 1179
        - 1784, - - - p
        - 1795, 1465
      - Bijlagen der aankomende brieven., 5.2.3
        - 1731 - 1732, 172
        - 1737, 248a
        - 1743, 375
        - 1746, 426
        - 1749, 480
        - 1751 - 1752, 504
        - 1759 - 1761, 643
    - Porka [Purakkad], A.5.3
      - Aankomende brieven., A.5.3.1
        - 1732, 181
        - 1738 - 1739, 253
        - 1741, 327
        - 1743, 374
        - 1753 - 1756, 559
        - 1757, 607
        - 1765 - 1767, 778
        - 1772 - 1775, 938
        - 1776 - 1778, 1048
        - 1779 - 1780, 1108
        - 1781 - 1788, 1175
        - 1788 - 1793, 1329
        - 1789 - 1790, 1349
        - 1791 - 1795, - - - q
      - Afgaande brieven., A.5.3.2
        - 1732, 176
        - 1735, 216
        - 1736, 227
        - 1740, 294
        - 1742, 346
        - 1744, 395
        - 1749, 479
        - 1753 - 1760, 563
        - 1761 - 1764, 693
        - 1765 - 1779, 788
        - 1780 - 1793, 1148
        - 1781 - 1788, - - - r
      - Bijlagen der aankomende brieven., A.5.3.3
        - 1732, - - - s
    - Kalikoilang [Kayankulam], A.5.4
      - Aankomende brieven., A.5.4.1
        - 1691 - 1692, 34
        - 1732, 182
        - 1734, 203
        - 1737, 251
        - 1738, 265
        - 1741, 314
        - 1742, 349
        - 1747, 447
        - 1748, 455